臺灣彰化地方法院刑事裁定
111年度聲字第1325號
聲  請  人  臺灣彰化地方檢察署檢察官   
受  刑  人  徐志瑋



上列聲請人因受刑人數罪併罰有二裁判以上，聲請定其應執行之
刑（111年度執聲字第757號），本院裁定如下：
    主  文
徐志瑋所犯如附表所示之罪及所處之刑，有期徒刑部分應執行有
期徒刑參年。
    理  由
一、聲請意旨略以：受刑人徐志瑋因詐欺等案件，先後經判決確
    定如附表，應依刑法第53條、第51條第5款規定，定其應執
    行之刑，爰依刑事訴訟法第477條第1項聲請裁定等語。
二、裁判確定前犯數罪者，併合處罰之；數罪併罰，有二裁判以
    上者，依刑法第51條規定，定其應執行刑；數罪併罰，分別
    宣告其罪之刑，宣告多數有期徒刑者，於各刑中之最長期以
    上，各刑合併之刑期以下，定其刑期，但不得逾30年，刑法
    第50條第1項前段、第53條、第51條第5款分別定有明文。次
    按刑法第50條第1項規定：「裁判確定前犯數罪者，併合處
    罰之。但有下列情形者，不在此限。一、得易科罰金之罪與
    不得易科罰金之罪。二、得易科罰金之罪與不得易服社會勞
    動之罪。三、得易服社會勞動之罪與不得易科罰金之罪。四
    、得易服社會勞動之罪與不得易服社會勞動之罪。」；第2
    項則規定：「前項但書情形，受刑人請求檢察官聲請定應執
    行刑者，依第51條規定定之」。再按刑事訴訟法第370條第2
    項、第3項，已針對第二審上訴案件之定應執行刑，明定有
    不利益變更禁止原則之適用；而分屬不同案件之數罪併罰有
    應更定執行刑之情形，倘數罪之刑，曾經定應執行刑，再與
    其他裁判宣告之刑定應執行刑時，在法理上亦同受此原則之
    拘束。亦即，另定之執行刑，其裁量所定之刑期，不得較重
    於前定之執行刑加計後裁判宣告之刑或所定執行刑之總和（
    最高法院109年度台抗字第894號裁定參照）。
三、查受刑人因詐欺等案件，分別經法院先後判處如附表所示之
    罪刑，且均經分別確定在案等情，有各該判決書、臺灣高等
    法院被告前案紀錄表在卷可稽。又附表編號1所示為得易科
    罰金、得易服社會勞動之罪，附表編號2、4所示之罪為不得
    易科罰金、得易服社會勞動之罪，附表編號3、5、6所示之
    罪為不得易科罰金、不得易服社會勞動之罪，屬刑法第50條
    第1項但書之情形，須經受刑人請求檢察官聲請定其應執行
    刑，始得依刑法第51條之規定定之。查受刑人已於民國111
    年11月8日以書面請求檢察官聲請定應執行刑，且經本院函
    請受刑人就本案陳述意見，受刑人已具狀表示：伊因於106
    年間工作受傷無法工作，為尋工作補貼家用，不慎觸法涉案
    而入監執行，惟於執行中，就舊傷無法獲得良好之醫療，現
    仍無法搬動重物；另因家中尚有高齡之祖父母，希望能盡早
    回家陪伴他們；又所犯之詐欺案數罪，罪質相同，且係一時
    失察致淪為詐騙集團之犯案工具，如裁量過長之刑期，恐將
    剝奪伊更生之適應力，爰請審酌上情，從輕裁量酌減執行刑
    等語，有受刑人是否聲請定應執行刑聲請書、本院111年12
    月6日收受之刑事陳述意見狀各1份在卷可佐（見執行卷第3
    頁、本院卷第31至67頁)。茲聲請人依刑事訴訟法第477條第
    1項規定，以本院為犯罪事實最後判決之法院，聲請就如附
    表所示各罪所處之刑定應執行之刑，其聲請經核尚無不合，
    應予准許。本院審酌受刑人所犯附表各罪之罪質、犯罪類型
    、行為手段、侵害法益、各次犯罪時間間隔等一切情狀，合
    併定其應執行之刑如主文所示。至附表編號1、2所示罪刑雖
    已執行完畢，仍應與附表編號3至6所示罪刑定應執行刑，僅
    已執行部分，不能重複執行，應由檢察官於指揮執行時扣除
    之（最高法院81年度台抗字第464號、86年度台抗字第472號
    裁定意旨參照）；又附表編號4所示併科罰金部分，既無刑
    法第51條第7款所謂宣告多數罰金之情形，即應併予執行，
    不生定應執行刑之問題；至於附表各原判決所宣告之沒收部
    分，均仍應併予執行，附此敘明。
四、依刑事訴訟法第477條第1項，刑法第50條第1項但書、第2項
    、第53條、第51條第5款，裁定如主文。
中　　華　　民　　國　　111 　年　　12　　月　　15　　日
                  刑事第五庭   法  官　 李欣恩
以上正本證明與原本無異。
如不服本裁定，應於裁定送達後五日內向本院提出抗告狀(須附
繕本 )。
中　　華　　民　　國　　111 　年　　12　　月　　15　　日
                               書記官  吳育嫻　　　　　　　　　　　　　　　　
附表：受刑人徐志瑋定應執行刑案一覽表
 編     號            1           2           3  罪     名  傷害 誣告 詐欺  宣  告  刑  有期徒刑4月 有期徒刑2月 有期徒刑1年3月  犯 罪 日 期  106年11月10日 107年9月2日、108年8月13日 107年3月間某日至107年3月15日  偵 查 機 關  年 度 案 號  臺灣臺中地方檢察署106年度偵字第30480、32659號、107年度偵字第4955 臺灣臺中地方檢察署109年度偵字第23811號 臺灣臺中地方檢察署108年度偵字第19903號 最後事實審 法     院 臺灣高等法院臺中分院 臺灣臺中地方法院 臺灣高等法院臺中分院  案     號 108年度上訴字第1292號 109年度簡字第1378號 109年度金上訴字第2352號  判 決 日 108年11月13日 109年12月9日 109年11月26日 確定判決 法     院 臺灣高等法院臺中分院 臺灣臺中地方法院 最高法院  案     號 108年度上訴字第1292號 109年度簡字第1378號 110年度台上字第3018號  確 定 日  108年12月6日 110年1月8日 110年4月22日 是否為得易科罰金、社會勞動之案件  得易科罰金、得易服社會勞動 不得易科罰金、得易服社會勞動        否 備       註  ⑴臺灣臺中地方檢察署109年度執字第331號（已執畢）。 ⑵編號1至2經臺灣臺中地方法院110年度聲字第667號裁定應執行有期徒刑5月(已執畢)。 ⑶編號1至3經臺灣臺中地方法院110年度聲字第2454號裁定應執行有期徒刑1年7月。 ⑷編號1至4經臺灣雲林地方法院110年度聲字第417號裁定應執行有期徒刑1年8月。  ⑴臺灣臺中地方檢察署110年度執字第1688號（已執畢）。 ⑵編號1至2經臺灣臺中地方法院110年度聲字第667號裁定應執行有期徒刑5月(已執畢)。 ⑶編號1至3經臺灣臺中地方法院110年度聲字第2454號裁定應執行有期徒刑1年7月。 ⑷編號1至4經臺灣雲林地方法院110年度聲字第417號裁定應執行有期徒刑1年8月。  ⑴臺灣臺中地方檢察署110年度執字第6458號。 ⑵編號1至3經臺灣臺中地方法院110年度聲字第2454號裁定應執行有期徒刑1年7月。 ⑶編號1至4經臺灣雲林地方法院110年度聲字第417號裁定應執行有期徒刑1年8月。  

 編     號            4          5           6  罪     名  洗錢防制法 詐欺 詐欺  宣  告  刑  有期徒刑2月，併科罰金新臺幣2,000元 有期徒刑1年9月 有期徒刑1年8月  犯 罪 日 期  106年7月28日至106年7月29日 107年2月24日 107年2月22日  偵 查 機 關  年 度 案 號  臺灣雲林地方檢察署110年度偵字第3455號 臺灣彰化地方檢察署107年度偵字第4880、6269、10126、11209、12865號、108年度偵字第2209、2629、2787、2865、3122號 臺灣彰化地方檢察署107年度偵字第4880、6269、10126、11209、12865號、108年度偵字第2209、2629、2787、2865、3122號 最後事實審 法     院 臺灣雲林地方法院 臺灣彰化地方法院 臺灣彰化地方法院  案     號 110年度金簡上字第3號 109年度訴字第35號 109年度訴字第35號  判 決 日 111年1月25日 111年9月13日 111年9月13日 確定判決 法     院 臺灣雲林地方法院 臺灣彰化地方法院 臺灣彰化地方法院  案     號 110年度金簡上字第3號 109年度訴字第35號 109年度訴字第35號  確 定 日  111年1月25日 111年10月26日 111年10月26日 是否為得易科罰金、社會勞動之案件  不得易科罰金、得易服社會勞動          否          否 備       註  ⑴臺灣雲林地方檢察署111年度執字第1125號。 ⑵編號1至4經臺灣雲林地方法院110年度聲字第417號裁定應執行有期徒刑1年8月。  臺灣彰化地方檢察署111年度執字第5122號。 臺灣彰化地方檢察署111年度執字第5122號。     編號5至6經原判決定應執行有期徒刑2年。